臺灣板橋地方法院刑事判決　　　　　　　96年度訴字第2102號
公　訴　人　臺灣板橋地方法院檢察署檢察官
被　　　告　甲○○
　　　　　　　　　　（現另案於臺灣臺北監獄臺北分監執行）
選任辯護人　溫惠美律師
上列被告因違反槍砲彈藥刀械管制條例等案件，經檢察官提起公
訴（96年度偵字第11346 號）及移送併案審理（臺灣基隆地方法
院檢察署96年度偵字第3321號），本院判決如下：
    主  文
甲○○未經許可，持有可發射子彈具有殺傷力之改造手槍，累犯
，處有期徒刑肆年，併科罰金新臺幣拾萬元，罰金如易服勞役以
新臺幣壹仟元折算壹日，扣案如附表編號1 、2 、4 、7 、8 、
15、20所示之改造手槍（含彈匣）、驗餘子彈、盛裝改造手槍之
槍套、盛裝子彈之空盒、空罐均沒收；又犯攜帶兇器強盜罪，累
犯，處有期徒刑捌年，扣案如附表編號1 所示之改造手槍（含彈
匣）沒收；又犯侵占離本人持有物罪，處罰金新臺幣陸仟元，如
易服勞役以新臺幣壹仟元折算壹日，減為罰金新臺幣仟元，如
易服勞役以新臺幣壹仟元折算壹日。應執行有期徒刑拾壹年拾月
，罰金拾萬貳仟元，罰金如易服勞役以新臺幣壹仟元折算壹日，
扣案如附表編號1 、2 、4 、7 、8 、15、20所示之改造手槍、
子彈、盛裝改造手槍之槍套、盛裝子彈之空盒、空罐均沒收。
    事  實
一、甲○○前曾於民國91年間因竊盜、毒品等案件，先後經本院
    判處有期徒刑七月、六月確定後，定其應執行刑一年，於93
    年1 月31日縮刑期滿執行完畢。詎其猶不知悔改：(一)明知可
    發射子彈具有殺傷力之改造手槍、子彈，均係槍砲彈藥刀械
    管制條例所定應列管之槍枝、彈藥，未經許可不得擅自持有
    ，竟於95年4 月間某日，在臺北縣淡水鎮○○路其女友黃淑
    貞住處，向黃淑貞（已死亡）收受取得如附表編號1 、2 、
    3 、4 、6 （備註欄）、8 所示之黃淑貞友人遺留之可發射
    子彈具有殺傷力之改造手槍1 枝（含彈匣1 個，鑑驗後槍枝
    管制編號為：0000000000號）、制式子彈10顆（鑑定後餘8
    顆）、金屬彈頭土造子彈14顆（鑑定後餘6 顆）等槍彈後而
    持有，並分別以附表編號7 、15、20之手槍槍套、空盒、空
    罐盛裝之，直至95年11月5 日為警查獲時止。(二)其後因缺錢
    花用，竟基於意圖為自己不法所有之犯意，計畫至基隆市○
    ○區○○街230 號「泛亞電玩店」強盜財物，惟為免事後被
    追查身分，乃於95年10月13日上午5 時許，先駕駛車號8776
    -EQ 號自用小客車至基隆市○○區○○街100 巷附近停放，
    再於百六街100 巷11之3 號騎樓，以其自備如附表編號23所
    示之改造螺絲起子，啟動騎走高君綾停放該處之車號CFM-20
    0 號重型機車（其此所涉竊盜罪嫌部分，經檢察官偵查後另
    為不起訴處分在案），再於同日上午6 時17分許，騎乘上開
    機車至上址泛亞電玩店前，持其上開原持有如附表編號1 所
    示具殺傷力兇器之改造手槍1 枝，進入店內抵住店員賴慈佩
    腰部，以此強暴方式喝令賴慈佩將其身上腰包（內有現金新
    臺幣4 千多元、寄分卡30100 分、機台鑰匙6 把等財物）交
    出，至使賴慈佩不能抗拒，而將其身上腰包交給甲○○，甲
    ○○得手，隨即走出店外，騎乘上開機車停回上開百六街騎
    樓原停放處，再駕駛其停放附近之上開自用小客車逃逸離去
    。(三)又其於95年10月間中旬後某日，在臺北縣新莊市○○道
    ○○路邊，拾獲黃國峰原遭強劫棄置該處之駕駛執照1 張（
    係於95年10月中旬某日晚上8 時多許，在臺北縣新莊市○○
    路○○道附近，與友人準備駕車時，遭一名不詳之成年男子
    持槍強劫其與友人皮包，內有其普通小型車駕駛執照1 張）
    ，竟基於意圖為自己不法所有之犯意，將上開黃國峰駕駛執
    照侵占入己。嗣於95年11月5 日下午2 時37分許，甲○○攜
    其上開改造手槍（槍內彈匣有子彈6 顆，其中1 顆經鑑定後
    不具殺傷力）插藏於腰際，身上並攜帶備用子彈9 顆，與其
    同居女友王淑貞及王淑貞之女兒在基隆市○○路165 號前共
    乘計程車，欲至基隆市○○○街2 之16號前停車場駕駛車號
    1292-EJ 號自用小客車，行經麥金路155 號前，即遭警駕車
    攔停，甲○○見狀旋下車往麥金路155 號地下停車場方向逃
    跑，惟見警在後追趕，前無去路，乃持槍往頭部射擊一發欲
    自戕，幸經警及時將其撲倒制伏，因而射偏擊中右後腦，經
    警送醫急救後無生命危險，之後警方即在現場查扣得其持有
    之上開改造手槍1 枝（槍內彈匣尚有子彈5 顆，其中1 顆經
    鑑定後不具殺傷力）、擊發後遺留之土造金屬彈殼1個 ，另
    在其身上長褲右前口袋查扣得其持有之子彈9 顆及其背包內
    查扣得盛裝上開改造手槍所用之槍套1 個、上開拾獲侵占之
    黃國峰駕駛執照1 張等物，之後再經甲○○帶同警方至其駕
    用之車號1292-EJ 號自用小客車搜索扣得如附表編號8 、15
    、20之金屬彈頭土造子彈10顆（鑑定時試射5 顆，餘5 顆）
    、盛裝子彈空盒、空罐各1 個等物（於其上開車輛內上扣得
    如附表編號9 至14、16至19、21至23所示不具殺傷力之土造
    子彈、彈殼、建築工業用彈、底火帽、底火騙、手套、休閒
    帽、砂輪祖、鑽頭、電動鑽、固定夾座、改造螺絲起子及開
    鎖工具等物，惟與其本件犯行無涉），因而查悉上情。
二、案經基隆市警察局第三分局移送臺灣基隆地方法院檢察署檢
    察官呈請臺灣高等法院檢察署檢察長核轉臺灣板橋地方法院
    檢察署檢察官偵查起訴及臺灣基隆地方法院檢察署檢察官移
    送併案審理。
    理  由
一、訊據被告甲○○對於本件上開持有槍砲彈藥、攜槍強盜、侵
    占離本人之物等犯罪事實均供認不諱，核與被害人賴慈佩、
    黃國峰於偵查中指述被害情節相符，並經證人高君綾、王淑
    貞、查獲警員童進興、廖順發、查獲現場目擊證人鄭玉麟等
    於偵查中結證明確，復有被告犯上開強盜現場監視器錄影翻
    拍照片、基隆市警察局搜索、扣押筆錄、查獲現場照片、內
    政部警政署刑事警察局95年12月1 日刑鑑字第0950167977號
    槍彈鑑定書附卷、暨如附表編號1 至4 、6 至8 、15、20、
    23、24所示之上開改造手槍、制式子彈、金屬彈頭土造子彈
    、盛裝子彈空盒、空罐、改造螺絲起子、黃國峰駕駛執照等
    物扣案可資佐證。是本件事證明確，被告上開各犯行均堪認
    定，應予依法論科。
二、核本件被告上開所為，分別係犯槍砲彈藥刀械管制條例第8
    條第4 項之非法持有具殺傷力槍枝罪、同條例第12條第4 項
    之非法持有子彈罪、刑法第330 條第1 項之攜帶兇器強盜罪
    、同法第337 條之侵占離本人持有物罪。其所犯上開非法持
    有槍枝、子彈二罪，係以一持有行為同時觸犯上開二罪，為
    想像競合犯，應從一重之非法持有具殺傷力槍枝罪處斷。再
    其所犯上開非法持有具殺傷力槍枝及攜帶兇器強盜二罪間，
    係先非法持有槍枝，始另行起意持槍犯強盜罪，二罪應以數
    罪併罰論處。又其所犯上開侵占離本人持有物罪，與其上開
    非法持有具殺傷力槍枝、攜帶兇器強盜二罪間，亦為犯意各
    別，行為互殊，所犯罪名不同，應予分論併罰。另併案部分
    因與本件犯罪事實為相同事實之案件，本院自應併予審究。
    又被告曾於91年間因竊盜、毒品等案件，先後經本院判處有
    期徒刑七月、六月確定後，定其應執行刑一年，於93年1 月
    31日縮刑期滿執行完畢，有臺灣高等法院被告前案紀錄表在
    卷可稽，其前受有期徒刑執行完畢，於五年以內再犯本件有
    期徒刑以上之非法持有具殺傷力槍枝、攜帶兇器強盜二罪，
    均為累犯，應依刑法第47條第1 項規定，各加重其刑。爰審
    酌被告之素行、各罪犯罪之動機、目的、手段、方法、對社
    會、被害人所生危害及犯罪後坦承之態度等一切情狀，各量
    處如主文所示之刑，並就罰金部分諭知易服勞役之折算標準
    。又本件被告犯罪後，中華民國九十六年罪犯減刑條例業已
    制定，經總統於96年7 月4 日公布，同年月16日生效施行，
    查本件被告之犯罪時間，均係在96年4 月24日以前，所犯侵
    占離本人持有物之罪，核諸中華民國九十六年罪犯減刑條例
    第2 條第1 項、第3 條等規定，合於減刑條件，爰依該條例
    第2 條第1 項第3 款規定，就該罪減其宣告刑二分之一，並
    諭知易服勞役之折算標準；至其所犯上開非法持有具殺傷力
    槍枝、攜帶兇器強盜二罪，分別係上開減刑條例第3 條第1
    項第4 款、第15款所列之罪，且其二罪上開宣告刑均已逾有
    期徒刑一年六月之刑，故不予減刑，附此敘明。末就其所犯
    上開侵占離本人持有物罪已減之刑，與上開所犯非法持有具
    殺傷力槍枝、攜帶兇器強盜二罪不予減刑之刑，定其應執行
    之刑，並就罰金部分，諭知易服勞役之折算標準。扣案之如
    附表編號1 、2 、4 、8 所示之上開改造手槍（含彈匣1 個
    ，鑑驗後槍枝管制編號為0000000000）1 枝、驗餘子彈14
    顆等槍彈，均為違禁物，且上開改造手槍，亦係被告所有供
    犯攜帶兇器強盜罪所用之物；又如附表編號7 、15、20所示
    之盛裝上開改造手槍、子彈之槍套、空盒、空罐等物，則係
    被告所有供犯非法持有上開槍彈等罪所用之物，爰按其所犯
    各罪併予依法宣告沒收。至扣案之如附表編號9 至14、16至
    19、21至23所示不具殺傷力之土造子彈、彈殼、建築工業用
    彈、底火帽、底火騙、手套、休閒帽、砂輪祖、鑽頭、電動
    鑽、固定夾座、改造螺絲起子及開鎖工具等物，與被告本件
    犯行均無涉，故不予宣告沒收，附此敘明。
據上論斷，應依刑事訴訟法第299 條第1 項前段，槍砲彈藥刀械
管制條例第8 條第4 項、第12條第4 項，刑法第11條前段、第33
0 條第1 項、第337 條、第47條第1 項、第55條、第42條第3項
、第51條第5 款、第7 款、第38條第1 項第1 款、第2 款，刑法
施行法第1 條之1 ，中華民國九十六年罪犯減刑條例第2 條第1
項第3 款、第7 條、第11條，判決如主文。
本案經檢察官靳開聖到庭執行職務
中　　華　　民　　國　　96　　年　　10　　月　　4 　　日
                刑事第三庭  審判長法　官  王  屏  夏
                                  法  官  王  偉  光
                                  法  官  彭  全  曄
以上正本證明與原本無異
如不服本判決應於送達後10日內向本院提出上訴狀
                                  書記官  吳  詩  琳
中　　華　　民　　國　　96　　年　　10　　月　　4 　　日
附錄本案論罪科刑法條全文：
槍砲彈藥刀械管制條例第8條
  未經許可，製造、販賣或運輸鋼筆槍、瓦斯槍、麻醉槍、獵槍
、空氣槍或第4條第1項第1款所定其他可發射金屬或子彈具有殺
傷力之各式槍砲者，處無期徒刑或5年以上有期徒刑，併科新臺
幣1千萬元以下罰金。
  未經許可，轉讓、出租或出借前項所列槍枝者，處 5 年以上有
期徒刑，併科新臺幣 1 千萬元以下罰金。
  意圖供自己或他人犯罪之用，而犯前二項之罪者，處無期徒刑
或7 年以上有期徒刑，併科新臺幣 1 千萬元以下罰金。
  未經許可，持有、寄藏或意圖販賣而陳列第 1 項所列槍枝者，
處3年以上10年以下有期徒刑，併科新臺幣700萬元以下罰金。
  第 1 項至第 3 項之未遂犯罰之。
槍砲彈藥刀械管制條例第12條
  未經許可，製造、販賣或運輸子彈者，處 1 年以上 7 年以下
有期徒刑，併科新台幣 500 萬元以下罰金。
  未經許可，轉讓、出租或出借子彈者，處 6 月以上 5 年以下
有期徒刑，併科新台幣 300 萬元以下罰金。
  意圖供自己或他人犯罪之用，而犯前二項之罪者，處 3 年以
上 10 年以下有期徒刑，併科新台幣 700 萬元以下罰金。
  未經許可，持有、寄藏或意圖販賣而陳列子彈者，處 5 年以下
有期徒刑，併科新台幣 300 萬元以下罰金。
  第 1 項至第 3 項之未遂犯罰之。
中華民國刑法第330條
（加重強盜罪）
犯強盜罪而有第 321 條第 1 項各款情形之一者，處 7 年以上有
期徒刑。
前項之未遂犯罰之。
中華民國刑法第337條
（侵占遺失物罪）
意圖為自己或第三人不法之所有，而侵占遺失物、漂流物或其他
離本人所持有之物者，處 5 百元以下罰金。
--------------------------------------------------------
附表：
┌─┬──────────┬───┬──────────┐
│編│ 扣 案 物 品 名 稱  │數  量│備                註│
│號│                    │      │                    │
├─┼──────────┼───┼──────────┤
│01│仿BERETTA 廠M9型半自│1枝   │●槍枝管制編號      │
│  │動手槍換裝土造金屬槍│      │  0000000000        │
│  │管而成之改造手槍（含│      │●具殺傷力          │
│  │彈匣1 個）          │      │                    │
├─┼──────────┼───┼──────────┤
│02│9mm制式子彈         │10顆  │●試射2顆，餘8顆    │
│  │                    │      │●具殺傷力          │
├─┼──────────┼───┼──────────┤
│03│8.96mm金屬彈頭土造子│1顆   │●已試射            │
│  │彈                  │      │●具殺傷力          │
├─┼──────────┼───┼──────────┤
│04│8.76mm金屬彈頭土造子│2顆   │●試射1顆，餘1顆    │
│  │彈                  │      │●具殺傷力          │
├─┼──────────┼───┼──────────┤
│05│9mm金屬彈頭土造子彈 │1顆   │●已試射            │
│  │                    │      │●不具殺傷力        │
├─┼──────────┼───┼──────────┤
│06│土造金屬彈殼        │1個   │●原係金屬彈頭土造子│
│  │                    │      │  彈1 顆，因被告於為│
│  │                    │      │  警查獲時擊發，而僅│
│  │                    │      │  餘彈殼。          │
│  │                    │      │●以上編號1-6 扣    │
│  │                    │      │  案物品均係在查獲現│
│  │                    │      │  場或被告身上查扣  │
├─┼──────────┼───┼──────────┤
│07│手槍槍套            │1個   │●係在被告所攜背包查│
│  │                    │      │  扣                │
├─┼──────────┼───┼──────────┤
│08│9mm金屬彈頭土造子彈 │10顆  │●試射5顆，餘5顆    │
│  │                    │      │●具殺傷力          │
├─┼──────────┼───┼──────────┤
│09│9mm金屬彈頭土造子彈 │27顆  │●已試射或結構不完整│
│  │                    │      │●不具殺傷力        │
├─┼──────────┼───┼──────────┤
│10│玩具金屬彈殼        │12個  │                    │
├─┼──────────┼───┼──────────┤
│11│8.96mm金屬彈頭土造子│19顆  │●即原扣案所稱「彈殼│
│  │彈                  │      │  、彈頭」          │
│  │                    │      │●已試射或結構不完整│
│  │                    │      │●不具殺傷力        │
├─┼──────────┼───┼──────────┤
│12│0.27吋建築工業用彈  │80個  │●即原扣案所稱「釘槍│
│  │                    │      │  火藥1包」         │
│  │                    │      │●非完整子彈結構    │
│  │                    │      │●不具殺傷力        │
├─┼──────────┼───┼──────────┤
│13│底火帽              │187個 │●即原扣案所稱「底火│
│  │                    │      │  1包」             │
├─┼──────────┼───┼──────────┤
│14│底火片              │75個  │●即原扣案所稱「起跑│
│  │                    │      │  槍火藥1包」       │
├─┼──────────┼───┼──────────┤
│15│子彈空盒            │1個   │                    │
├─┼──────────┼───┼──────────┤
│16│黑色手套            │1雙   │                    │
├─┼──────────┼───┼──────────┤
│17│黑色休閒帽          │1頂   │                    │
├─┼──────────┼───┼──────────┤
│18│鑽石砂輪組          │1組   │                    │
├─┼──────────┼───┼──────────┤
│19│鑽頭                │4支   │                    │
├─┼──────────┼───┼──────────┤
│20│盛裝子彈罐          │1個   │                    │
├─┼──────────┼───┼──────────┤
│21│電動鑽組            │1組   │                    │
├─┼──────────┼───┼──────────┤
│22│桌上型固定夾座      │1座   │                    │
├─┼──────────┼───┼──────────┤
│23│改造螺絲起子及開鎖工│4支   │●以上編號8-23扣案物│
│  │具                  │      │  品係在被告使用之車│
│  │                    │      │  號1292-EJ 號自用小│
│  │                    │      │  客車內查扣        │
├─┼──────────┼───┼──────────┤
│24│黃國峰普通小型車駕駛│1張   │●係在被告所攜背包查│
│  │執照                │      │  扣                │
└─┴──────────┴───┴──────────┘
